臺灣桃園地方法院刑事判決　　　　　　　96年度訴緝字第87號
公　訴　人　臺灣桃園地方法院檢察署檢察官
被　　　告　乙○○
指定辯護人　本院公設辯護人甲○○
上列被告因違反毒品危害防制條例案件，經檢察官提起公訴（93
年度毒偵字第1255號、第1301號）及移送併辦（93年度毒偵字第
1222號、第2099號），被告於本院準備程序進行中就被訴事實為
有罪之陳述，經告知簡式審判程序之旨，並聽取當事人之意見後
，經本院合議庭裁定由受命法官獨任進行簡式審判程序，檢察官
聲請改依協商程序而為判決，本院判決如下：
    主  文
乙○○連續施用第一級毒品，累犯，處有期徒刑玖月。扣案海洛
因壹包（淨重零點零壹公克，空包裝重零點肆玖公克）沒收銷燬
之。又連續施用第二級毒品，累犯，處有期徒刑捌月。扣案甲基
安非他命貳包（驗餘總淨重壹點壹壹公克及分裝袋）、壹包（含
塑膠袋實秤毛重零點陸陸捌公克）均收銷燬之。應執行有期徒刑
壹年肆月。扣案海洛因壹包（淨重零點零壹公克，空包裝重零點
肆玖公克）及甲基安非他命貳包（驗餘總淨重壹點壹壹公克及分
裝袋）、壹包（含塑膠袋實秤毛重零點陸陸捌公克）均收銷燬之
。
    事實及理由
一、犯罪事實：
    被告乙○○前因違反毒品危害防制條例案件，經本院分別以
    88年度訴字第497 號刑事判決判處有期徒刑4 月確定、88年
    度易字第556 號刑事判決判處有期徒刑4 月確定、88年度訴
    字第689 號刑事判決判處有期徒刑9 月確定、88年度易字第
    2431號刑事判決判處有期徒刑7 月確定、89年度訴字第581
    號刑事判決判處有期徒刑8 月確定，上開數罪接續執行，於
    90年12月19日因縮短刑期假釋出監，所餘期間付保護管束，
    於90年12月30日縮刑期滿，假釋未經撤銷而以執行完畢論（
    於本案構成累犯）。另於87年間因施用毒品案件，經本院以
    87年度毒聲字第3258號裁定送觀察、勒戒，於87年12月9 日
    入勒戒處所，因認有繼續施用之傾向，經本院以88年度毒聲
    字第207 號，裁定令入戒治處所施以強制戒治，嗣經本院以
    88年度毒聲字第2647號裁定停止戒治交付保護管束，復經本
    院以88年度毒聲字第3987號裁定撤銷停止戒治，並於89年9
    月28日戒治期滿執行完畢釋放出所。詎其仍未戒除毒癮，明
    知海洛因、甲基安非他命分別係毒品危害防制條例所稱之第
    一、二級毒品，不得非法持有及施用，竟於前揭強制戒治執
    行完畢釋放後5 年內，基於施用第一級海洛因之概括犯意，
    於92年7 月4 日為警查獲後採集尿液時起往前回溯26小時內
    之某時起至95年4 月1 日晚間8 時許止，在桃園縣中壢市○
    ○○街326 號8 樓之2 住處、苗栗縣頭份鎮○○路273 巷40
    號張珍強住處等地，以將海洛因摻入香煙內吸食之方式，連
    續施用海洛因多次；另基於施用第二級毒品甲基安非他命之
    概括犯意，自92年7 月4 日為警查獲後採集尿液時起往前回
    溯96小時內之某時起至95年4 月2 日上午8 時為警查獲後採
    尿時起往前回溯96小時內之某時止，在桃園縣中壢市○○○
    街326 號8 樓之2 住處、苗栗縣頭份鎮○○路273 巷40號張
    珍強住處等地，以將其所持有之甲基安非他命置於玻璃球內
    燒烤吸食之方式，連續施用甲基安非他命多次。嗣為警分別
    於92年7 月3 日，在新竹縣湖口鄉○○街35巷4 號4 樓持搜
    索票搜索查獲；於93年3 月9 日晚間6 時50分許，在桃園縣
    中壢市○○○街326 號8 樓之2 處所查獲，並扣得第一級毒
    品海洛因1 包（淨重0.01公克，空包裝重0.49公克）及第二
    級毒品甲基安非他命2 包（驗餘淨重共1.11公克）；於93年
    5 月15日晚間8 時許，在桃園縣楊梅鎮○○○路○段494 巷
    100 號前為警查獲，並扣得第二級毒品甲基安非他命1 包（
    含塑膠袋實秤毛重0. 668公克）；於95年4 月2 日上午8 時
    許，在苗栗縣頭份鎮○○路27 3巷40號張珍強住處持搜索票
    搜索查獲。
二、證據：
（一）被告於本院審理中之自白。
（二）新竹縣警察局被採尿人姓名編號對照表、桃園縣政府警察
      局平鎮分局被採尿人姓名編號對照表、桃園縣警察局刑警
      隊被採尿人姓名編號對照表、苗栗縣警察局竹南分局偵辦
      違反毒品危害防制條例案件尿液鑑驗代碼對照表及濫用藥
      物尿液檢驗檢體監管紀錄表各1 份。
（三）新竹縣衛生局92年7 月18日尿液檢驗單、內政部警政署刑
      事警察局92年10月27日刑鑑字第0920191734號鑑驗通知書
      各1 份、桃園縣衛生局不法藥物尿液檢定書2 份、中山醫
      學大學附設醫院檢驗科藥物檢測中心95年4 月20日檢驗結
      果報告。
（四）法務部調查局93年4 月9 日調科壹字第080007503 號鑑定
      通知書、內政部警政署刑事警察局93年10月14日刑鑑字第
      0930177027號鑑驗通知書、行政院衛生署管制藥品管理局
      管檢字第0930007122號檢驗成績書各1 份。
（五）扣案第一級毒品海洛因1 包（淨重0.01公克，空包裝重0.
      49公克）及第二級毒品甲基安非他命2 包（驗餘淨重共1.
      11公克）、1 包（含塑膠袋實秤毛重0.668 公克）。
（六）臺灣高等法院被告前案紀錄表1 份。
三、本件經檢察官與被告、辯護人於審判外達成協商之合意且被
    告已認罪，其合意內容為如主文所示。經查前述協商合意並
    無刑事訴訟法第455 條之4 第1 項所列情形之1 ，檢察官聲
    請改依協商程序而為判決，本院爰不經言詞辯論，於協商合
    意範圍內為協商判決。
四、扣案白色粉末1 包，經送法務部調查局鑑驗結果，確含第一
    級毒品海洛因成分，此有法務部調查局93年4 月9 日調科壹
    字第080007503 號鑑定通知書1 份在卷可稽；而扣案之黃褐
    色結晶物2 包、白色晶體1 包，經分送內政部警政署刑事警
    察局、行政院衛生署管制藥品管理局鑑驗結果，均含第二級
    毒品甲基安非他命成分，此有內政部警政署刑事警察局93年
    10月14日刑鑑字第0930177027號鑑驗通知書、行政院衛生署
    管制藥品管理局管檢字第0930007122號檢驗成績書各1 份附
    卷可憑，均應依毒品危害防制條例第18條第1 項前段規定，
    沒收銷燬之。另「本局鑑驗毒品秤重主要係以傾倒，必要時
    亦會輔以刮杓刮取之方式，儘可能將原送驗包裝袋內毒品與
    包裝袋分離後各別秤重，所得之毒品重量稱為『淨重』，包
    裝袋重量則以『空包裝重』稱之，然無論依上述何種方式分
    離，原送驗包裝袋內均仍會有微量毒品成分殘留」等語，此
    有法務部調查局93年11月16日調科壹字第09362396550 函可
    參，是盛裝前開海洛因之包裝袋1 個及盛裝前開甲基安非他
    命之包裝袋3 個，與所盛裝之海洛因、甲基安非他命並無法
    完全析離，均應依毒品危害防制條例第18條第1 項前段併諭
    知沒收銷燬之。
五、應適用之法條：刑事訴訟法第273 條之1 第1 項、第455 條
    之2 第1 項、第455 條之4 第2 項、第455 條之8 、第454
    條第1 項、第2 項，毒品危害防制條例第10條第1 項、第2
    項、第18條第1 項前段，修正後刑法第2 條第1 項前段、第
    11條、第47條第1 項、第38條第1 項第2 款、修正前刑法第
    56條、第51條第5 款。
六、本判決除有刑事訴訟法第455 條之4 第1 項第1 款、第2 款
    、第4 款、第6 款、第7 款所定情形之1 ，或違反同條第2
    項規定者外，不得上訴。
七、如有前述例外得上訴之情形，又不服本件判決，得自判決送
    達之日起10日內，向本院提出上訴書狀，上訴於第2 審法院
    。
中　　華　　民　　國　　 96　　年　　6　　月　　20　　日
                  刑事第十一庭  法  官 林蕙芳
以上正本證明與原本無異。
如不服本判決，應於判決送達後10日內向本院提出上訴狀（應附
繕本），上訴於臺灣高等法院。
  　　　　　　　　　　　　　　　書記官　李佩玲
中　　華　　民　　國　　96　　年　　6 　　月　　25　　日
附錄論罪科刑依據之法條：
毒品危害防制條例第10條
施用第一級毒品者，處 6 月以上 5 年以下有期徒刑。
施用第二級毒品者，處 3 年以下有期徒刑。
